# 求助陈版主关于母公司收购孙公司问题

提问人：jack80816 时间：2016-01-06 20:02:18
母公司A持有子公司B70%的股权,子公司B持有C80%的股权，现子公司B将持有的C公司60%的股权转让给母公司A,B公司在单体报表上确认转让C公司的收益，并按权益法对C公司20%的股权进行追溯调整，同时B公司在本身的合并报表上按照企业会计准则合并财务报表第五十条确认丧失控制权的投资收益，请问母公司在进行合并财务报表时如何进行抵销处理?对于B公司单体报表上确认的投资收益进行抵销，那B公司合并报表上确认的投资收益抵消吗

回答人：chenyiwei
该交易是A的合并报表范围内的重组，对A的合并报表层面所反映的整体对外财务状况、经营成果和现金流量无影响。B的个别报表和合并报表层面的内部交易损益都应抵销。

提问人：jack80816 时间：2016-01-07 17:17:07
请问B公司根据第五十条对剩余股权按照公允价值进行重新计量，如果C公司为上市公司的话，股价发生变化，对于B公司合并层面确认的投资收益在A公司合并层面如何抵消，A公司收购B公司股权按照何种方法进行确认长期股权投资，同一控制下企业合并吗？

回答人：chenyiwei
A收购B的股权投资属于其他原因形成的长期股权投资，不是同一控制下合并。B确认的投资收益与A个别报表层面多出的投资成本相应部分抵销。